Minutes et répertoires du notaire Joseph THOUIN, 9 août 1690 - 2 octobre 1711 (étude VII)
Archives nationales (France)
- Minutes de Joseph THOUIN, 9 août 1690 - 2 octobre 1711; MC/ET/VII/143 - MC/ET/VII/197
  - Minutes. 1705, septembre - décembre, septembre - décembre 1705; MC/ET/VII/176
    - Inventaire après décès de François Sicre, maître peintre. Voir à ce nom.- Les tableaux ont été prisés par Charles Hérault, peintre de l'académie royale de peinture et de sculpture, demeurant place Dauphine, et André Vanheck, maître peintre, demeurant quai de la Mégisserie., 17 octobre 1705; MC
      - 77 tableaux sans noms d'auteurs, dont beaucoup sont sans bordure, peints sur toile, sur bois ou sur cuivre, prisés entre 30 sols et 100 livres (seul le Satyre Marsyas sur bois, n° 20 est prisé 200 livres: sujets religieux, 34; mythologie, 7; sujets historiques, 2; portraits, 2 (Le Cardinal Infant et Le Pape Paul IV); genre, 2; paysages, 13; têtes, 3; sujets non spécifiés, 14.
      La demoiselle Féret déclare qu'elle n'a pas fait comprendre dans l'inventaire une Marine, de Claude Lorrain, qui appartient à la succession du sieur Sicre et au sieur Foucher, aussi maître peintre, suivant la note que le défunt a mis au dos du tableau.
      - 14 volumes d'estampes non spécifiées: 40 livres.
      Documents du Minutier central concernant l'histoire de l'art (1700-1750), par Mireille Rambaud, tome II [études I à X, soit 2357 actes], Paris, Archives nationales, 1971, p. 791 (instrument de recherche imprimé dématérialisé, certaines notices sont plus détaillées dans la version intégrale accessible en ligne par la rubrique 'Autres instruments de recherche', voir contexte dans le Plan d’orientation général - Notaires de Paris, guides thématiques du Minutier).
    - Inventaire après décès de François Sicre, maître peintre, dressé à son domicile, rue du Roule, à la requête d'Anne Féret, fille majeure, demeurant chez le défunt, son exécutrice testamentaire et sa légataire universelle usufruitière, en présence de Gilbert Marie, sieur de Monceaux, substitut du procureur du roi au Châtelet, en l'absence des héritiers présomptifs du défunt., 17 octobre 1705; MC/ET/VII/176
      Appartement: Au 2e étage: une grande chambre servant de salle. Au 3e: une cuisine, une chambre, un cabinet. - Mobilier: les meubles sont de peu de valeur; dans la chambre du défunt, deux tableaux: Saint Pierre et une Vierge avec un petit enfant, b.b.d. (25 l.); dans la salle, dont la tenture est de satin de Bruges rouge passé, une Vénus accompagnée d'un amour, marbre (60 l. dans un lot), Deux lutteurs en bronze (80 l.). - Bibliothèque: 69 vol. de 'sujets historiques' (30 l.). - Argenterie: elle est prisée 239 livres. - Bijoux: une petite montre (15 l.), quatre émeraudes non montées (50 l.), une agathe gravée: Hercule et Antée (30 sols). - Habits: ils sont prisés 45 livres. - Argent comptant: 789 livres et 51 livres en jetons d'argent. - Les papiers sont des constitutions de rentes et des obligations.
      Pièce jointe: 1705, 7 septembre. Codicille olographe de François Sicre, portant trois legs de 1.000, 300 et 100 livres.
      Documents du Minutier central concernant l'histoire de l'art (1700-1750), par Mireille Rambaud, tome II [études I à X, soit 2357 actes], Paris, Archives nationales, 1971, p. 383 (instrument de recherche imprimé dématérialisé, certaines notices sont plus détaillées dans la version intégrale accessible en ligne par la rubrique 'Autres instruments de recherche', voir contexte dans le Plan d’orientation général - Notaires de Paris, guides thématiques du Minutier).
    - VILLAIN Melchior ci devant directeur de la Monnaie de Paris rue de Bièvre § Renonciation, 23 octobre 1705; MC/ET/VII/176
    - Duhamel Pierre, marchand orfèvre, rue de Buci § Partage, 23 octobre 1705; MC/ET/VII/176
      partage; Duhamel, Pierre
    - Levacher Jacques, marchand orfèvre joaillier § Convention de ses créanciers et quittance pour remise de bijoux, 27 octobre 1705; MC/ET/VII/176
      quittance; Levacher, Jacques
    - Marché d'uniformes pour le régiment du Chevalier de Volvire, 9 novembre 1705; MC/ET/VII/176
      Histoire des sciences et des techniques, XVIe-XIXe siècles (337 actes), par Madeleine Jurgens, Xenia Pamfilova, Claire Béchu, Marc Durand, v.1950 - 2005 (fichier papier entièrement dématérialisé; voir contexte dans le Plan d’orientation général - Notaires de Paris, guides thématiques du Minutier).
      Date de création de la notice: 2006
      marché; Volvire, Chevalier de
    - Inv. de bibliothèque JOMBERT Jean marchand libraire quai des Augustins § Inventaire de femme Françoise Baronchin 10 ff. d'inventaire des livres de la boutique, 9 novembre 1705; MC/ET/VII/176; 10 ff.
    - Duhamel Louis, marchand orfèvre, rue Au Maire § Testament, 13 novembre 1705; MC/ET/VII/176
      testament; Duhamel, Louis
    - DODUN Claire Aubert veuve de Gaspard rue de Richelieu § Obligation, 18 novembre 1705; MC/ET/VII/176
    - Gobin Charles, maître peintre, rue Béthisy § Transaction, 28 novembre 1705; MC/ET/VII/176
      accord; Gobin, Charles
    - Marché d'uniformes pour le régiment de monsieur de Phelippes, 9 décembre 1705; MC/ET/VII/176
      marché; Phelippes, monsieur de
    - Compte entre Anne Féret, fille majeure, demeurant rue du Roule, exécutrice testamentaire et légataire universelle de François Sicre, et Étienne Bosnay, huissier priseur vendeur de biens meubles au Châtelet, à propos de la vente des biens meubles dudit Sicre, qui a produit 14.372 livres 19 sols; il apparaît qu'une fois payés les frais de vacations et les dettes de la succession, il revient à ladite Anne Féret, la somme de 5.475 livres 13 sols, dont elle donne quittance audit Bosnay., 14 décembre 1705; MC/ET/VII/176
      Documents du Minutier central concernant l'histoire de l'art (1700-1750), par Mireille Rambaud, tome II [études I à X, soit 2357 actes], Paris, Archives nationales, 1971, p. 384 (instrument de recherche imprimé dématérialisé, certaines notices sont plus détaillées dans la version intégrale accessible en ligne par la rubrique 'Autres instruments de recherche', voir contexte dans le Plan d’orientation général - Notaires de Paris, guides thématiques du Minutier).
    - Marché d'uniformes pour le régiment de Vivarais, 15 décembre 1705; MC/ET/VII/176
    - ORLEANS Antoine d' maçon rue des Petits Bars. § Convention, 16 décembre 1705; MC/ET/VII/176
      Orléans, Antoine
    - Inventaire, après décès, de Marie Boidan, femme de Jean Legendre, maître peintre. Voir à ce nom. Les tableaux sont estimés par Louis-Pierre de Persan, maître peintre, demeurant rue Beaubourg., 18 décembre 1705; MC/ET/VII/176
      99 tableaux peints sur toile, sur bois ou sur cuivre, dont sujets et auteurs ne sont pas mentionnés, estimés par lots, depuis 6 livres (pour 13 tableaux) jusqu'à 120 livres (pour 8 tableaux).
      2 livres d'outre-mer (10 l.), 2 chevalets, 2 palettes et plusieurs pinceaux, compas, porte-crayon (6 l.), 6 planches de cuivre rouge 'à peindre' (12 l.).
      Documents du Minutier central concernant l'histoire de l'art (1700-1750), par Mireille Rambaud, tome II [études I à X, soit 2357 actes], Paris, Archives nationales, 1971, p. 793 (instrument de recherche imprimé dématérialisé, certaines notices sont plus détaillées dans la version intégrale accessible en ligne par la rubrique 'Autres instruments de recherche', voir contexte dans le Plan d’orientation général - Notaires de Paris, guides thématiques du Minutier).
    - Inventaire après décès de Marie Boidan, femme de Jean Legendre, maître peintre, dressé à son domicile au parvis Notre-Dame, à la requête de son mari, tant en son nom que comme tuteur de leurs enfants mineurs Jacques et Marie-Catherine, et en la présence de Louis-Marie Malobrié, sculpteur, demeurant sous les pilliers des Halles, subrogé tuteur desdits mineurs ses cousins. 4 feuillets., 18 décembre 1705; MC/ET/VII/176
      Appartement: une chambre au 3e étage donnant sur le parvis et sur une cour de l'Hôtel-Dieu. - Mobilier: ameublement très modeste. On note un buste en plâtre 'un petit groupe de Sansons' bronzé, avec quelques pièces de faïence et de cristal (3 l.). - Bibliothèque: 4 volumes de l'Histoire des Peintres, Félibien.
      Parmi les papiers (1 feuillet):
      - contrat de mariage Legendre-Boidan, 17 octobre 1682, Véron et Roger, notaires (dot: 600 livres, douaire: 300 livres).
      - promesse signée Fresnel, en date du 23 octobre 1705, de payer audit Legendre la somme de 62 livres pour les tableaux y mentionnés.
      - bail aux époux Legendre par le chapitre de Notre-Dame d''une place' sur le parvis, 17 novembre 1701, Garnier et Lévesque, notaires.
      Parmi les dettes actives de la communauté: on note 18 livres dues pour une année du loyer de ladite place.
      Documents du Minutier central concernant l'histoire de l'art (1700-1750), par Mireille Rambaud, tome II [études I à X, soit 2357 actes], Paris, Archives nationales, 1971, p. 321 (instrument de recherche imprimé dématérialisé, certaines notices sont plus détaillées dans la version intégrale accessible en ligne par la rubrique 'Autres instruments de recherche', voir contexte dans le Plan d’orientation général - Notaires de Paris, guides thématiques du Minutier).
    - Constitution par Jean Richard, architecte, bourgeois de Paris, à Nicolas Lamoureux, maître batteur d'or et d'argent, demeurant rue Saint-Martin, paroisse Saint-Jacques-de-la-Boucherie, de 300 livres de rente moyennant 6.000 livres qui ont été payées aussitôt, et que ledit Richard s'engage à employer au payement d'une dette à Jean Reversé, sieur de La Chesnaye, contrôleur ordinaire de la maison du roi, demeurant rue de l'Arbre-Sec., 27 décembre 1705; MC/ET/VII/176
    - LE PRIEUR Adrien, peintre, rue Coquillière § Transaction, 27 décembre 1705; MC/ET/VII/176
      accord; Le Prieur, Adrien
  - Minutes. 1706, janvier - juin, janvier - juin 1706; MC/ET/VII/177
    - NADAUD Jean maître peintre décédé. § Consentement à sa succession, 26 février 1700; MC/ET/VII/177
    - SARAZIN Gilbert maître charpentier rue Sainte-Foy § Délégation, 3 janvier 1706; MC/ET/VII/177
    - MORIZE Pierre maître maçon rue Saint-Martin § Délégation, 3 janvier 1706; MC/ET/VII/177
    - ESCLAVES § Mise en liberté par M. A. DIEULEVENT veuve Laurent Corneille BALDRAN sr de Grasses ancien lt à Saint-Domingue C/ne/ de frégates légère, chevalier de Saint-Louis de Antoine THOMANY pour le récompenser de ses services, 2 février 1706; MC/ET/VII/177
    - FOUQUET Mathieu graveur quai de la Mégisserie § Alloué de son neveu chez sa bon Marie Bloquet, 'travaillant à piquer des tabatiers', femme de .. Charles Fouquet maître graveur fils dudit Mathieu Fouquet, 3 février 1706; MC/ET/VII/177
    - Belliard Louis, maître orfèvre joaillier, rue de Lamoignon § Bail, 5 février 1706; MC/ET/VII/177
      bail; Belliard, Louis
    - Collation d'une lettre missive faite à la demande d'Anne Féret, à propos de la vente des tableaux de François Sicre. Il ressort de cette lettre, adressée de Béziers, le 9 janvier 1706, à 'Monsieur Crozat chez M. de Pennautier, rue Koc-Héron', par le juge de la ville de Castelnaudary et communiquée par Crozat à ladite Féret, que la ville de Castelnaudary se considérait comme ayant des droits sur les tableaux de la collection de François Sicre, son bienfaiteur, qu'elle a été très surprise que la succession ait été entièrement et rapidement réglée par la demoiselle Féret, et aussi que la collection ait été vendue 14.000 livres, alors que Crozat l'estimait à 20.000, mais que cependant, comme Crozat s'est mêlé lui-même de la vente, on peut penser que tout s'est passé régulièrement; en conséquence, on demande seulement que la demoiselle Féret place sur la province de Languedoc tout l'argent de la succession, ce qui constituera une sorte de dédommagement pour la ville., 17 février 1706; MC/ET/VII/177
    - Bail par Jean-Baptiste de Voulges, premier huissier audiencier à la cour des Monnaies, et Alexandre Soudron, marchand, à Mathurin Pellerin, trompette ordinaire du roi, demeurant à Marly-le-Roi, d’une maison à Marly au loyer de 350 livres., 20 mars 1706; MC/ET/VII/177
      musicien; bail; Voulges, Jean-Baptiste de; Soudron, Alexandre; Pellerin, Mathurin; Marly-le-Roi (Yvelines); huissier de justice
    - Déclaration par laquelle Claude Gauvert, peintre, demeurant rue Montorgueil, et Marguerite Benoit, sa femme, auparavant veuve de Nicolas Mellan, peintre, et Claude Mellan, majeur, reconnaissent avoir arrêté et signé le 15 avril, le compte rendu par ledit Gauvert audit Mellan, légataire universel de Claude Mellan, son grand-oncle, des recettes et dépenses d'exécution testamentaire dudit défunt, au terme duquel ledit Mellan s'est déclaré débiteur envers ledit Gauvert de la somme de 825 livres., 25 avril 1706; MC/ET/VII/177
      Documents du Minutier central concernant l'histoire de l'art (1700-1750), par Mireille Rambaud, tome II [études I à X, soit 2357 actes], Paris, Archives nationales, 1971, p. 339 (instrument de recherche imprimé dématérialisé, certaines notices sont plus détaillées dans la version intégrale accessible en ligne par la rubrique 'Autres instruments de recherche', voir contexte dans le Plan d’orientation général - Notaires de Paris, guides thématiques du Minutier).
    - LE PRIEUR (Adrien), peintre, rue Coquillière § Transaction, 25 avril 1706; MC/ET/VII/177
      accord; Le Prieur Adrien
    - Atermoiement par lequel les créanciers d'André Vanheck, en considération des 'disgrâces continuelles' dudit Vanheck dont le commerce est très ralenti, qui est chargé de frais et poursuites, lui font de nouveau remise des intérêts, ainsi que des trois quarts du total des créances, le dernier quart devant leur être payé en neuf versements annuels, dont le premier viendra à échéance dans deux ans., 2 mai 1706; MC/ET/VII/177
      - Liste des dettes dudit Vanheck, se montant à 24.374 livres 3 sols (on note parmi les créanciers: Marescal, sculpteur, faubourg Saint-Antoine, et Henri Mouha, marchand de tableaux, demeurant quai de la Mégisserie), et de ses créances qui s'élèvent à 11.605 livres.
    - Deux constitutions de 200 livres de même rente au profit de Nicolas Fouché, chacune moyennant 4.000 livres. (voir à la date du 12 février 1703), 6 mai 1706 - 14 janvier 1714; MC/ET/VII/177
      À la suite des deux contrats: 1714, 14 janvier. Mentions des remboursements.
      Documents du Minutier central concernant l'histoire de l'art (1700-1750), par Mireille Rambaud, tome II [études I à X, soit 2357 actes], Paris, Archives nationales, 1971, p. 274 (instrument de recherche imprimé dématérialisé, certaines notices sont plus détaillées dans la version intégrale accessible en ligne par la rubrique 'Autres instruments de recherche', voir contexte dans le Plan d’orientation général - Notaires de Paris, guides thématiques du Minutier).
    - GROS DE BOZE (Claude) avocat en Parlement (futur secrétaire Académie des Inscriptions) § Comparution, 18 mai 1706; MC/ET/VII/177
      Gros de Boze, Claude
    - Prieuré de Saint Cyr de Friardel ordre de Saint-Augustin diocèse de Lissène- § Concordat entre le prieuré commendataire Charles Châtelain, et le prieurés claustral et le chaudont réguliers., 21 mai 1706; MC/ET/VII/177
    - Dépôt d'une procuration dressée à Castelnaudary, le 7 avril 1706, par Pierre Sicre, Jeanne Sicre, veuve d'Arnaud Fabrègue, Jeanne Sicre, veuve de Pierre Bossol, tous cousins germains de François Sicre, en faveur de Louis Bille, commis de M. de Pennautier, pour recevoir des mains d'Anne Féret, exécutrice testamentaire du défunt, la somme de 4.000 livres à eux léguée par leur cousin., 28 mai 1706; MC/ET/VII/177
    - GILLET Jacques charpentier rue Saint-Victor § Compromis, 2 juin 1706; MC/ET/VII/177
    - PELCERF Nicolas maître serrurier § Mainlevée, 7 juin 1706; MC/ET/VII/177
    - DEVERIN Nicolas maître serrurier défunt § Renonciations, 11 juin 1706; MC/ET/VII/177
    - Vente de livres par Françoise Baronchin, veuve de Jean Jombert, marchand libraire, quai des Augustins., 16 juin 1706; MC/ET/VII/177
      Libraires et métiers du livre, XVIIe-XVIIIe siècles (165 actes), par Claire Béchu, 1986-1996 (fichier papier entièrement dématérialisé; voir contexte dans le Plan d’orientation général - Notaires de Paris, guides thématiques du Minutier).
      Date de création de la notice: 2007
      acte de vente; Grands-Augustins (quai des); Jombert, Jean; Baronchin, Françoise; libraire
  - Minutes. 1706, juillet - décembre, juillet - décembre 1706; MC/ET/VII/178
    - BAILLOU Antoine maître menuisier rue Saint-Joseph § Procuration, 2 juillet 1706; MC/ET/VII/178
      procuration; Baillou, Antoine
    - Deux contrats de constitution de 75 livres de rente sur les aides et gabelles, chacun moyennant 1.500 livres, au profit de Pierre Lepautre, demeurant rue des Petits-Pères., 13 juillet 1706; MC/ET/VII/178
      Documents du Minutier central concernant l'histoire de l'art (1700-1750), par Mireille Rambaud, tome II [études I à X, soit 2357 actes], Paris, Archives nationales, 1971, p. 478 (instrument de recherche imprimé dématérialisé, certaines notices sont plus détaillées dans la version intégrale accessible en ligne par la rubrique 'Autres instruments de recherche', voir contexte dans le Plan d’orientation général - Notaires de Paris, guides thématiques du Minutier).
    - PRADEL Claude maître serrurier et serrurier aux Monnaie du son Hôtel de la Monnaie § Vente, 15 juillet 1706; MC/ET/VII/178
    - ROUSSEL François menuisier à ébène rue de la Monnaie § décharge, 2 août 1706; MC/ET/VII/178
    - Transport par Nicolas Malafaire, marchand joaillier, et Jeanne Picard, sa femme, à Michel Desbarres, marchand drapier, du droit au bail pour neuf ans d'une maison sise rue du Roule, qui lui a été consenti par André Perrault, le 29 mars 1703., 14 août 1706; MC/ET/VII/178
      Documents du Minutier central concernant l'histoire de l'art (1700-1750), par Mireille Rambaud, tome II [études I à X, soit 2357 actes], Paris, Archives nationales, 1971, p. 152 (instrument de recherche imprimé dématérialisé, certaines notices sont plus détaillées dans la version intégrale accessible en ligne par la rubrique 'Autres instruments de recherche', voir contexte dans le Plan d’orientation général - Notaires de Paris, guides thématiques du Minutier).
    - COCHERY Louis maître sculpteur rue Beaubourg § Désaveu, 11 septembre 1706; MC/ET/VII/178
    - MAINTENON Françoise d'Aubergné marquise de § Signature de contrat de mariage de Jean Constant Segoing et de Madeleine Françoise de La Rivière (avec tous les membres de la famille de La Rochefoucauld), 22 septembre 1706; MC/ET/VII/178
    - TRISTAN (Josse), maître peintre, rue du Roulle § Bail, 28 septembre 1706; MC/ET/VII/178
    - Délibération de la communauté des maîtres maçons de la ville de Paris, assemblés dans la chambre et bureau de la chapelle Saint-Blaise, rue Galande, à propos des oppositions faites par Jean Pinard 'qui met tout en usage pour troubler le repos de la communauté' contre l'élection de Pierre Convers comme syndic et de Michel Richer comme adjoint, faite le 9 septembre 1706, et entérinée par sentence du sieur Jomard, maître général des oeuvres de maçonnerie, rendue le même jour, ledit Pinard protestant que l'on n'avait pas proposé sa candidature.- D'autres difficultés sont nées du fait de l'ancien syndic, Jean Planier, qui demande à être prolongé d'une année, et du scelleur des sentences de la chambre (des bâtiments), Gourgaud, qui a pris fait et cause pour ledit Pinard, allant jusqu'à faire forcer par un serrurier les portes de la chambre de juridiction pour tenir l'audience et faire nommer Pinard adjoint, cherchant ainsi 'à faire une créature pour faire et disposer de la communauté comme a fait autrefois le sieur Villedo qui a causé le procès sur quoy est intervenu l'arrêt de 1689'. Le sieur Convers ayant provoqué l'assemblée pour prendre sa défense, celle-ci a décidé à l'unanimité qu'il pouvait entreprendre toutes les actions nécessaires pour faire annuler la sentence du 1er octobre qui lui était préjudiciable, et faire appliquer celle du 9 septembre., 5 novembre 1706; MC/ET/VII/178
      Signatures: Charles Joubert, Nicolas Berthier, Jacques Cudeville, Jacques Miché, Nicolas Maigret. Étienne Le Roy, Étienne Mallot, Isidore Chastelain, Denis Gobin, Antoine-Claude Tricot, Philippe Gillin, François Franchet père, Louis Joubert, Jean Delamare, Pierre Reilly, Louis Bontemps, Antoine Dubois, Nicolas Lievain, Germain Asselin, Simon Rousseau, Mathurin Simon, Toussaint Rohais, Joseph Doucet père, Isaac-Louis Ju, Jean Dubois-Chesnet, Jacques Benoist père, Charles Jourdan, Pierre-Nicolas Delespine, François Piteau, Nicolas Fremiot, Pierre Dusable, Etienne Philippes, Philippe Lebel, Guillaume Tiercelet, Eustache Bellanger, Michel Herbet, Antoine Rochon, Claude Perchaud, Jean Desvignes, Gabriel Leduc, Charles Poullain, Jacques Benoist fils, François Delarocque, Nicolas Vautrain, Marc Marchand, Jean Metay, Nicolas Le Tellier, Charles Ju, Pierre Charpantier, Jacques de La Joue, François Fauvel, Joseph Doucet fils, Étienne Hallot, François-Étienne Laisné et Jacques-Jules Gabriel.
      Documents du Minutier central concernant l'histoire de l'art (1700-1750), par Mireille Rambaud, tome II [études I à X, soit 2357 actes], Paris, Archives nationales, 1971, p. 583 (instrument de recherche imprimé dématérialisé, certaines notices sont plus détaillées dans la version intégrale accessible en ligne par la rubrique 'Autres instruments de recherche', voir contexte dans le Plan d’orientation général - Notaires de Paris, guides thématiques du Minutier).
    - Contrat d'apprentissage pour cinq ans entre Charles Beville, peintre ordinaire du roi, au profit de Charles-Jean Beville, son fils, âgé de dix-sept ans, et Claude Fromont, maître et marchand teinturier en soie, laine et fil, demeurant rue de la Juiverie, qui promet de lui enseigner le métier, le nourrir, loger, coucher, blanchir et entretenir, sans denier débourser de part ni d'autre, sinon que ledit Charles Beville 'fera et fournira audit Fromont un tableau de paysage de sa main, avec sa bordure dorée pendant le cours de ces cinq années'., 8 novembre - 10 novembre 1706; MC/ET/VII/178
      À la suite: 1706, 10 novembre. Approbation du contrat par les maîtres jurés de la communauté.
    - Bail à rente foncière par Louis Denis, organiste de l’église royale de Saint-Barthélemy, demeurant rue de la Tixeranderie, à Jacques Couvreur, vigneron, d’un arpent de terre à Cormeilles-en-Parisis, moyennant 16 livres de rente annuelle., 20 novembre 1706; MC/ET/VII/178
      musicien; bail; Denis, Louis; Couvreur, Jacques; viticulteur; Cormeilles-en-Parisis (Val-d'Oise); Saint-Barthélemy (église); Tixeranderie (rue de la)
    - NYON Geoffroy marchand libraire Quai Conti § Quittance, 20 décembre 1706; MC/ET/VII/178
    - PETIT Denis marchand libraire § Quittance, 20 décembre 1706; MC/ET/VII/178
    - Délibération des maîtres maçons réunis en assemblée, au terme de laquelle l'assemblée a député Pierre Convers, commis syndic, Jacques Miché, Jean Dubois et Philippe Jolivet, pour requérir M. d'Argenson, lieutenant général de police, de faire rendre un arrêt du conseil ordonnant que sur la soumission faite par la communauté des maîtres maçons en général, soient remboursées toutes les quinzaines, à chaque carrier, les entrées de matériaux, sur les quittances des commis préposés, et que lesdits carriers soient tenus de prendre les quittances au nom de ceux à qui ils livreront les matériaux., 22 décembre 1706; MC/ET/VII/178